臺灣臺中地方法院刑事附帶民事訴訟裁定
111年度中簡附民字第89號
原      告  葉佩幸
上列被告因傷害案件（111 年度中簡字第913號），經原告提起
附帶民事訴訟，請求損害賠償，本院裁定如下︰
   主  文
原告應於本裁定送達後五日內，具狀補正下列事項，如逾期未補
正者，即駁回其訴：
（一）訴訟標的及其原因事實。
（二）應受判決事項之聲明。
    理  由
一、按起訴，應以訴狀表明下列各款事項：一、當事人及法定代
    理人。二、訴訟標的及其原因事實。三、應受判決事項之聲
    明。民事訴訟法第244 條第1 項定有明文。此乃起訴必備之
    程式。而所謂訴訟標的，係指定私權所主張或不認之法律關
    係，欲法院對之加以裁判者而言。至所謂法律關係，乃法律
    所定為權利主體之人，對於人或物所生之權利義務關係（最
    高法院61年臺再字第186號判例意旨參照）。另所謂應受判
    決事項之聲明，乃請求判決之結論，即請求法院應為如何判
    決之聲明。如當事人獲勝訴之判決，該聲明即成為判決之主
    文，並為將來執以強制執行之依據及範圍。而原告之訴，若
    有起訴不合程式或不備其他要件之情形者，依其情形可以補
    正，經審判長定期間命其補正而不補正者，法院應以裁定駁
    回之。同法第249 條第1 項亦有所明定。
二、查本件原告所提刑事附帶民事訴訟案件，僅分別於刑事陳報
    狀載：「①併強姦殺債主案②殺人未遂重傷害傷害 N次(=N人)
    ③貪汙連續一直犯罪中...(詐欺...)④聲請刑事附帶民事賠償
    」，及刑事附帶民事起訴狀內容載：「訴訟標的金額或價額
    新臺幣『富邦銀行+中山醫院+中國醫院』」、「①年青人眼鏡
    確認僱傭關係②被強姦的富邦銀行老闆娘③被強姦的中國附醫
    院老闆娘等；強姦殺債主共犯(謀財害命)；為就被告貪汙案
    件依法提起附帶民事訴訟；①並強姦殺債主案：連續犯罪中
    ，星巴克中友門市屈臣氏」、「訴之聲明：被告應賠償原告
    新臺幣(下同)『N』元，並自起訴狀繕本送達之翌日起至清償
    日止，按年利率百分之『N』計算之利息」，並未記載訴之聲
    明、請求權基礎及訴訟標的為何，且上開書狀所載之內容與
    刑事案件認定之傷害事實難認完全相同，難認已具備刑事附
    帶民事訴訟之要件，故本件原告雖提起刑事附帶民事訴訟事
    件，卻未表明訴之聲明、訴訟標的、請求權基礎及原因事實
    ，原告本件起訴尚不符前揭法定程式。茲限原告於收受本裁
    定送達後5 日內具狀補正如主文所列事項，逾期未補正者，
    即駁回其訴，特此裁定。
三、依刑事訴訟法第492條，民事訴訟法第121條第1項、第249條
    第1項但書，裁定如主文。 　　
中　　華　　民　　國　　111 　年　　6 　　月　　16　　日
                  刑事第七庭  法  官  林忠澤
以上正本證明與原本無異。
不得抗告。
　　　　　　　　　　　　　　　書記官  許采婕
中　　華　　民　　國　　111 　年　　6 　　月　　16　　日